【裁判字號】    94,訴,2460
【裁判日期】    950127
【裁判案由】    毒品危害防制條例
【裁判全文】
臺灣高雄地方法院刑事判決              94年度訴字第2460號
公  訴  人  臺灣高雄地方法院檢察署檢察官
被      告  乙○○
上列被告因違反毒品危害防制條例案件，經檢察官提起公訴（起
訴案號：臺灣高雄地方法院檢察署94年毒偵字第255 號）暨聲請
併案審理（移併案號：同上署94年毒偵字第4913號、第9197號）
，嗣因被告就被訴及併辦全部事實均為有罪之陳述，經本院告知
簡式審判程序意旨，並聽取公訴人及被告之意見後，本院合議庭
裁定由受命法官獨任依簡式審判程序審理、判決如下：
    主  文
乙○○連續施用第一級毒品，累犯，處有期徒刑壹年；扣案之第
一級毒品海洛因包（含包裝袋，合計淨重零點肆貳公克、空包
裝重零點伍壹公克）均沒收銷燬之。又連續施用第二級毒品，累
犯，處有期徒刑柒月；扣案之殘留第二級毒品甲基安非他命塑膠
鏟管貳支、橡皮軟管壹條，均沒收銷燬之。應執行有期徒刑壹年
陸月；扣案之第一級毒品海洛因包（含包裝袋，合計淨重零點
肆貳公克、空包裝重零點伍壹公克）、殘留第二級毒品甲基安非
他命塑膠鏟管貳支、橡皮軟管壹條，均沒收銷燬之。
    事  實
一、乙○○前於民國82年間，因違反肅清煙毒條例案件，經本院
    82年度訴緝字第38 5號判處定應執行有期徒刑3年6月確定，
    並於83年1 月21日入監，於84年12月16日縮刑假釋出監，嗣
    經撤銷假釋，並於89年11月25日入監執行殘刑有期徒刑3 年
    1 月30日，且於92年12月30日縮刑期滿執行完畢，於同月31
    日出監。又其曾於88年間，因施用毒品案件，經法院裁定送
    觀察、勒戒後，認有繼續施用毒品之傾向，經法院裁定先送
    強制戒治，而上開強制戒治則於89年10月25日執行完畢（含
    停止戒治，付保護管束後再撤銷保護管束）。
二、詎乙○○仍不知戒絕毒癮，明知海洛因、甲基安非他命業經
    公告列為毒品危害防制條例第2 條第1 項、第2 項之第一級
    、第二級毒品，不得非法持有、施用，仍未戒除施用毒品之
    習性，於上開強制戒治執行完畢後5 年內，復於93年9 月22
    日晚上8 時許起至94年9 月20日上午11時許，基於施用第一
    級毒品海洛因之概括犯意，與其於93年3 月7 日中午12時許
    起至94年9 月20日中午12時許止，基於施用第二級毒品甲基
    安非他命之概括犯意，並分別於如下時、地、方法施用上開
    毒品：
    (一)於93年9 月22日晚上8 時許起至94年3 月7 日上午8 時許
      止，在其位於高雄市○○區○○路60號住處，以海洛因摻
      水之注射皮下組織方式，每日平均注射上開毒品3 次許，
      而施用第一級毒品海洛因多次；另於94年3 月7 日中午12
      時許，在同上址住處內，以燒烤晶體吸煙方式，施用第二
      級毒品甲基安非他命1 次；嗣為警於94年3 月7 日下午4
      時40分許，乙○○騎乘機車搭載女友邱秀玲，途經高雄縣
      林園鄉○○○路51號前，遇警路檢而形跡可疑，經警上前
      盤查，乙○○示意女友邱秀玲將其所有之第一級毒品海洛
      因3 小包（含包裝袋，合計淨重零點肆貳公克、空包裝重
      零點伍壹公克）轉交予警方扣案，嗣因其為上開毒品列管
      人口，並經其同意後採集尿液送驗結果，其尿液中均呈現
      毒品嗎啡及甲基安非他命之陽性反應【即起訴案號之同上
      署94年毒偵字第255 號案件起訴事實】，始悉上情。
    (二)復於94年4 月27日晚上8 時許起至94年4 月30日上午7 時
      許止，在同上址鳳源路60號住處，以海洛因摻水之注射皮
      下組織方式，每日平均注射上開毒品3 次許，而施用第一
      級毒品海洛因多次，嗣因其為上開毒品列管人口，並經警
      通知前往高雄市新興分局刑事第三組而到場，並經其同意
      後採集尿液送驗結果，其尿液中呈現毒品嗎啡之陽性反應
      【即併審案號之同上署94年毒偵字4913號案件併辦事實】
      ，始悉上情。
    (三)再於94年9 月20日上午11時許，在同上址鳳源路60住處，
      以海洛因摻水之注射皮下組織方式，而施用第一級毒品海
      洛因1 次；另於94年9 月20日上午12時許，在同上址鳳源
      路60號住處，以燒烤晶體吸煙方式，施用第二級毒品甲基
      安非他命1 次，嗣經警於94年9 月20日17時20分許，持本
      院拘票前往上開鳳源路60號，並經其同意入內搜索，在其
      使用臥室之垃圾桶內，扣得其所有供已使用而殘留第二級
      毒品甲基安非他命塑膠鏟管2 支、橡皮軟管1 條，並經其
      同意後採集尿液送驗結果，其尿液中呈現毒品嗎啡之陽性
      反應【即併審案號之同上署94年毒偵字9197號案件併辦事
      實】，始悉上情。
三、案經高雄市政府警察局小港分局報請臺灣高雄地方法院檢察
    署檢察官偵查起訴暨移請併案審理。
    理  由
壹、程序方面：
一、按除被告所犯為死刑、無期徒刑、最輕本刑為三年以上有期
    徒刑之罪或高等法院管轄第一審案件者外，於法院行準備程
    序進行中，被告先就被訴事實為有罪之陳述時，審判長得告
    知被告簡式審判程序之旨，並聽取當事人、代理人、辯護人
    及輔佐人之意見後，裁定進行簡式審判程序；且受命法官行
    準備程序，與法院或審判長有同一之權限；又簡式審判程序
    之證據調查，不受刑事訴訟法第159 條第1 項、第161 條之
    2 、第161 條之3 、第163 條之1 及第164 條至第170 條規
    定之限制，刑事訴訟法第273 條之1 第1 項、第279 條第2
    項前段、第273 條之2 分別定有明文。
二、查本件被告所犯為死刑、無期徒刑、最輕本刑為三年以上有
    期徒刑以外之罪，且非高等法院管轄第一審之案件，其於準
    備程序就前揭被訴事實為有罪之陳述，經受命法官告知簡式
    審判程序之旨，並聽取當事人之意見後，本院認無不得或不
    宜改依簡式審判程序進行之處，爰依刑事訴訟法第273 條之
    1 第1 項、第284 條之1 ，裁定本件由受命法官獨任進行簡
    式審判程序，合先敘明。
貳、實體方面：
一、上揭事實，業據被告乙○○於本院95年1 月24日準備程序、
    審判時均供承不諱，且被告上開分別為警查獲時所採取之尿
    液，送經高雄市立凱旋醫院檢驗結果，其尿液中均呈現毒品
    嗎啡及甲基安非他命，或甲基安非他命，或嗎啡之陽性反應
    ，此有該院94年3 月14日（同上署起訴案件之94年毒偵字第
    2557卷第12頁）、94年5 月9 日（同上署併辦案件之94年毒
    偵字第4913號卷附警卷第12頁）、94年10月3 日（同上署併
    辦案件之94年毒偵字第9197號卷附警卷第18頁）濫用藥物尿
    液檢驗報告3 紙、被告尿液採證代碼與真實姓名對照表3 紙
    、扣押物品清單2 紙、同上署89年度戒毒偵字第1353號及同
    年度戒執一緝字第126 號不起訴處分書、本院拘票各1 件附
    卷可徵，並有被告尿液3 瓶、海洛因3 小包、塑膠鏟管2 支
    、橡皮軟管1 條扣案附卷可查。扣案上開第一級毒品海洛因
    3 小包，均經送驗後，確含有海洛因成分之事實，亦有法務
    部調查局94年6 月30日調科壹字第220020200 號鑑定通知書
    各1 紙在卷可徵。另扣案上開塑膠鏟管2 支、橡皮軟管1 條
    ，均由本院依職權送經高雄市立凱旋醫院檢驗結果，該塑膠
    鏟管2 支、橡皮軟管1 條確均含有殘留第二級毒品甲基安非
    他命成分之事實，有高雄市立凱旋醫院95年1 月17日之9510
    ─289 號、290 號、291 號檢驗報告各1 紙附卷可稽，足見
    被告之自白與事實相符，足堪採信。又查被告前於88年間，
    因施用毒品案，經法院裁定送觀察、勒戒後，認有繼續施用
    毒品之傾向，經法院裁定先送強制戒治，而上開強制戒治則
    於89年10月25日執行完畢（含停止戒治，付保護管束後再撤
    銷保護管束），有臺灣高等法院被告前案紀錄表與臺灣高雄
    地方法院檢察署刑案資料查註紀錄表各1 份在卷可稽，足徵
    被告確於上開強制戒治執行完畢釋放後，5 年內再犯上揭毒
    品危害防制條例之罪而事證明確，其有上開連續施用第一、
    二級毒品之犯行，洵堪認定。
二、查海洛因、甲基安非他命係毒品危害防制條例第2 條第2 項
    第1 、2 款所明定之第一、二級毒品，不得持有、施用。(一)
    核被告乙○○所為，係犯毒品危害防制條例第10條第1 、2
    項之施用第一、二級毒品罪。(二)其施用第一、二級毒品前持
    有毒品之低度行為，均應為施用之高度行為所吸收，不另論
    罪。(三)又被告先後施用上開第一、二級毒品之行為，時間緊
    接，且反覆為之，所犯又均係同一罪名之罪，顯係基於概括
    犯意為之，應各別依連續犯規定論以一罪，並各自加重其刑
    。(四)再被告所犯上開二罪間，犯意個別，行為互殊，應予分
    論併罰。(五)被告於82年間，因違反肅清煙毒條例案件，經本
    院82年度訴緝字第38 5號判處定應執行有期徒刑3 年6 月確
    定，並於83年1 月21日入監，於84年12月16日縮刑假釋出監
    ，嗣經撤銷假釋，並於89年11月25日入監執行殘刑有期徒刑
    3 年1 月30日，且於92年12月30日縮刑期滿執行完畢，於同
    月31日出監之事實，有臺灣高等法院被告前案紀錄表、臺灣
    高等法院被告出入監紀錄表各1 份在卷可按，其於有期徒刑
    執行完畢後5 年內，再犯本件有期徒刑以上之罪，為累犯，
    應依刑法第47條規定加重其刑，並依刑法第70條規定遞加重
    之。(六)至於公訴人聲請併案審理部分【上開94年4 月27日晚
    上8 時許起至94年4 月30日上午7 時許止，在同上址鳳源路
    60號住處，以海洛因摻水之注射皮下組織方式，每日平均注
    射上開毒品3 次許，而施用第一級毒品海洛因多次之同上署
    94年毒偵字4913號案件併辦事實】、【上開94年9 月20日上
    午11 時 許，在同上址鳳源路60住處，路60號住處，以燒烤
    晶體吸煙方式，施用第二級毒品甲基安非他命1 次之同上署
    94年毒偵字9197號案件併辦事實】，與本件起訴部分【起訴
    案號：同上署94年毒偵字第255 號案件之起訴事實】間，二
    者具有連續犯之裁判上一罪之關係，已如前述，依審判不可
    分原則，本院自屬有權一併審理，併此敘明。
三、玆審酌被告前曾因施用毒品案件，經施以上開強制戒治執行
    完畢釋放後，5 年內再犯本件上揭連續施用第一、二級毒品
    罪行，足見戒毒意志不堅，毒癮非淺，未能體悟施用毒品對
    自己、家人造成之傷害及社會之負擔，自屬可議，故公訴檢
    察官具體求刑連續施用第二級毒品部分求處有期徒刑8 月，
    連續施用第一級毒品部分求處有期徒刑1 年2 月，尚屬允當
    ，惟念其犯後坦承犯行，犯後態度良好，而施用毒品乃自戕
    行為，未對他人造成危害，及其施用次數、時間等一切情狀
    ，爰分別量處如主文所示之刑，再定其應執行之刑，以鼓勵
    有戒毒決心之被告，及時醒悟戒絕毒癮重新過著彩色的人生
    。
四、至於扣案第一級毒品海洛因3 小包（含包裝袋，因海洛因毒
    品附著於包裝上剝離不易，應將包裝之整體視為海洛因毒品
    ，合計淨重零點肆貳公克、空包裝重零點伍壹公克），均經
    送驗結果，確均含有海洛因成分之事實，理由詳上所述；另
    扣案之塑膠鏟管2 支、橡皮軟管1 條，均經送驗結果，確均
    含有殘留第二級毒品甲基安非他命成分（甲基安非他命附著
    於塑膠鏟管、橡皮軟管上剝離不易，應將鏟管、軟管之整體
    視為甲基安非他命毒品）之事實，理由詳上所述，均應依毒
    品危害防制條例第18條第1 項前段規定，不問屬於犯人與否
    ，均沒收銷燬之。至鑑驗耗用之海洛因、甲基安非他命既已
    滅失，自無庸宣告沒收銷燬之，併此敘明。
據上論斷，應依刑事訴訟法第273 條之1 第1 項、第284 條之1
、第299 條第1 項前段，毒品危害防制條例第10條第1 項、第2
項、第18條第1 項前段，刑法第11條、第56條、第47條、第51條
第5 款、第9款，判決如主文。
本案經檢察官甲○○到庭執行職務。
中    華    民    國    95    年    1     月    27    日
                  刑事第三庭  法  官  施添寶
中    華    民    國    95    年    1     月    27    日
以上正本證明與原本無異。
如不服本判決，應於收受送達後10日內向本院提出上訴書狀。
                              書記官  陳威志
附錄本案判決論罪科刑法條：
毒品危害防制條例第10條
施用第一級毒品者，處六月以上五年以下有期徒刑。
施用第二級毒品者，處三年以下有期徒


司法院資訊處製作；財團法人民間司法改革基金會備份。
